---
title: "ClassificationModels1"
author: "Antonio Oss Boll"
date: "2022-12-14"
output: html_document
---

#Hello!

In this first repository i`ll make some markdowns using classification models. The first one will be the Naive Bayes.

#Inicializing with some libraries for the fist list.

```{r bancos}
library(Rcpp)
library(e1071)
library(caTools)
library(caret)
library(MASS)
library(mda)
```

## Classification

Using the Wine database, I start renaming the columns (that have V1, etc) to the real names that they hold, such as the Alcalinity or the Magnesium. 
Since i`m classificating by type (that is a factor), I change the wine$Type to a factor, using the as.factor function.  
```{r csv}
wine <- read.csv("https://archive.ics.uci.edu/ml/machine-learning-databases/wine/wine.data", header=FALSE)
colnames(wine) <- c('Type', 'Alcohol', 'Malic', 'Ash', 'Alcalinity', 'Magnesium',
                    'Phenols', 'Flavanoids', 'Nonflavanoids', 'Proanthocyanins', 'Color', 'Hue', 'Dilution', 'Proline')
wine$Type <- as.factor(wine$Type)

```

With classification models we always divide the database with a 80% to the training of the model and 20% to the validation of the model. In this chunk I make this separation, using a seed to always get the same results (in this case the seed is 30), the sample.split function to separate 80% of the database, 

```{r dados}
set.seed(30)
amostra = sample.split(wine, SplitRatio = 0.8)
treinamento = subset(wine, amostra == "TRUE")
predicao = subset(wine, amostra == "FALSE")
summary(treinamento)
summary(predicao)

```

Para a escolha dos metodos, resolvi aplicar o Naive Bayes e o Discriminante Linear.

## Naive Bayes

Classificando a partir de Type, realizo a chamada do modelo de Naive Bayes. Aplico com o banco de treinamento.
As probabilidades, como citadas no enunciado, nao serao iguais, dado que Type nao esta balanceado.
No modelo, podemos ver as medias preditas de cada variavel para cada tipo.
```{r nb}
nb = naiveBayes(Type ~ ., data = treinamento)
nb
```

Apos o modelo esta pronto, realizo a predicao com os 20% dos dados.
```{r pnb}
predicao_nb = predict(nb, newdata = predicao)
predicao_nb
```

Para verificar a acuracia, realizo a chamada da confusion matrix a partir dos valores preditos, podendo assim avaliar o metodo.
```{r cmnb}
cm = table(predicao$Type, predicao_nb)
cm
confusionMatrix(cm)
```

Avaliando o Naive Bayes, vejo que houveram 2 erros de predicao, para os grupos 1 e 2. A acuracia final e 0.95, resultado final muito bom.

## Discriminante Linear

Classificando a partir de Type, realizo a chamada do modelo de Naive Bayes. Aplico com o banco de treinamento.
No modelo, podemos ver as medias preditas de cada variavel para cada tipo. 
Alem disso, ha os coeficientes lineares, onde posso visualizar, por cima, os pesos de cada variavel no modelo final e a proporcao do traco, que mostra o peso do discriminante.
```{r dl}
dl = lda(Type ~ ., data = treinamento)
dl
```

Apos o modelo esta pronto, realizo a predicao com os 20% dos dados.
```{r pdl}
predicao_dl = predict(dl, newdata = predicao)
predicao_dl
```

Para verificar a acuracia, realizo a chamada da confusion matrix a partir dos valores preditos, podendo assim avaliar o metodo.
```{r cmdl}
cm = table(predicao$Type, predicao_dl$class)
cm
confusionMatrix(cm)
```

Avaliando o Discriminante Linear, vejo que nao houveram erros de predicao. A acuracia final é 1, resultado final perfeito.

## Conclusoes

Concluindo sobre os dois metodos, observo que o Discriminante é melhor neste caso. Acredito que isso seja porque o Naive Bayes assume que as variaveis sao independentes. Essa suposicao pode ser balanceada com a melhor perfomace do metodo em bancos pequenos, resultando em uma acuracia bem alta.


Acredito que para a conclusao, nao posso pensar em muitas diferencas entre os modelos. As acuracias sao bem altas em ambos, com seeds diferentes posso chegar em resultados em que Naive Bayes é melhor, pior ou ambos com acuracia 1.
Por serem modelos muito similares, a conclusao final é que qualquer método poderia ser utilizado para obter a melhor acuracia. Depende mesmo da seed utilizada.
